【裁判字號】    98,審易,1207
【裁判日期】    980615
【裁判案由】    竊盜等
【裁判全文】
臺灣高雄地方法院刑事判決            98年度審易字第1207號
公  訴  人  臺灣高雄地方法院檢察署檢察官
被      告  甲○○
                    （另案於台灣高雄看守所羈押中）
上列被告因竊盜等案件，經檢察官提起公訴（98年度偵字第6773
號、第10960 號），嗣被告於準備程序中就被訴事實為有罪陳述
，經告知簡式審判程序之旨並聽取當事人意見後，本院裁定進行
簡式審判程序並判決如下：
    主  文
甲○○共同犯攜帶兇器竊盜罪，處有期徒刑陸月；又共同犯詐欺
取財罪，處有期徒刑貳月；又共同犯強制罪，處有期徒刑月；
又犯竊盜罪，處有期徒刑肆月。應執行有期徒刑壹年。
    事  實
一、緣甲○○與林宏柏（前由本院另以98年度易字第170 號判決
    有罪在案）前於民國97年12月26日12時35分許，向址設高雄
    市苓雅區○○○路357 號「名倡租車有限公司」承租車牌號
    碼9075-NS 號自用小客車（以下稱前開小客車）使用，詎渠
    2 人乃基於意圖為自己不法所有之犯意聯絡，先後實施下列
    犯行：
  (一)於97年12月26日19時30分許，偕同駕駛前開小客車行經高雄
    市○鎮區○○路與瑞北街路口之際，因見乙○○所有車牌號
    碼VM-9416 號自用小客車停放在路旁，遂共同持客觀上足以
    對人之生命、身體、安全構成威脅可作為兇器使用之T 型扳
    手1 支（未扣案），用以拆卸乙○○所有VM-9416 號車牌2
    面而行竊既遂，得手後再將所竊車牌2 面改懸掛於前開小客
    車之上。
  (二)又於同年月27日0 時17分許，由甲○○駕駛前開小客車（是
    時懸掛上述所竊VM-9416 號車牌）搭載林宏柏，因油料不足
    且明知渠等無力支付加油費用，仍駛往址設高雄市○鎮區○○路229 號「永豐加油站」，先向該加油站員工丙○○謊稱
    欲購買95無鉛汽油，致其陷於而同意依甲○○指示為該車添
    加價值新台幣600 元之95無鉛汽油，然渠2 人於加油完畢後
    竟未付款，使該加油站因此受有財產損失。嗣甲○○、林宏
    柏2 人於加油完畢欲駕車逃逸之際，因丙○○見狀後旋由前
    開小客車車窗進入車內欲制止渠等離去，詎渠等竟另基於妨
    害他人行使權利之犯意聯絡，除由甲○○駕駛該車加速向前
    蛇行以期阻止丙○○外，另推由林宏柏逕以徒手方式握住丙○○頸部並遮住其臉，以此強暴方式妨害丙○○依法行使逮
    捕現行犯之權利（所涉傷害部分前由丙○○於另案審理中當
    庭撤回告訴在案）。嗣因丙○○於過程中拉下前開小客車鑰
    匙，以致該車於相距上述加油站約500 公尺處之高雄市○鎮
    區○○路、瑞隆路口處熄火停車，適有員警在場執行巡邏勤
    務並聽聞丙○○大聲呼救，遂當場將林宏柏加以逮捕，另甲○○則趁隙逃逸。
二、其後甲○○另於98年1 月6 日5 時30分許，在高雄市苓雅區
    ○○○路、三多四路口附近，因見丁○○所有車牌號碼8FR-
    206 號重型機車停放在該址，遂認有機可趁，竟意圖為自己
    不法之所有，逕以自備鑰匙1 支（未扣案）開啟電門之方式
    竊取該部機車既遂，得手後供己作為代步使用，並將該機車
    停放在高雄市前鎮區○○○路99號地下停車場內。嗣於同年
    月19日為警在上述停車場查獲前開重型機車，並調閱該址監
    視錄影畫面後，進而循線查悉上情。
三、案經丙○○、丁○○分別訴請高雄市政府警察局前鎮分局報
    告台灣高雄地方法院檢察署檢察官偵查起訴。
    理  由
一、被告甲○○所犯係刑法第304 條強制罪、第320 條第1 項普
    通竊盜既遂罪、第321 條第1 項第3 款加重竊盜既遂罪及第
    339 條第1 項詐欺取財既遂罪，其法定刑俱為死刑、無期徒
    刑、最輕本刑為3 年以上有期徒刑以外之罪，於準備程序進
    行中被告就被訴事實為有罪陳述，由法官告知簡式審判程序
    要旨並聽取其與公訴人之意見，經被告同意適用簡式審判程
    序後，本院亦認無不得或不宜改依簡式審判程序進行之處，
    爰依刑事訴訟法第273 條之1 第1 項、第284 條之1 規定裁
    定進行簡式審判程序，合先敘明。
二、前揭事實，業經吳清源、丙○○、乙○○、丁○○及共犯林
    宏柏分別於警詢及偵查中證述綦詳，並有監視錄影翻拍照片
    7 幀、贓物認領保管單3 紙、高雄市立民生醫院診斷證明書
    、統一發票影本及前開小客車租賃契約各1 份在卷可稽，足
    認被告之自白核與事實相符，堪予採信。另按，刑法第321
    條第1 項第3 款攜帶兇器加重竊盜罪，係以行為人攜帶兇器
    為其加重條件，此所謂兇器，其種類並無限制，凡客觀上足
    對人之生命、身體、安全構成威脅，具有危險性之兇器均屬
    之；且祇須行竊時攜帶此種具有危險性之兇器為已足，並不
    以攜帶之初即有行兇之意圖為必要。查本件被告用供實施犯
    罪事實一(二)之T 型扳手1 支雖未扣案，然該扳手長約15公分
    、前端為鐵製且可供單手握持一節，茲據被告當庭供認屬實
    ，再佐以該等工具足以持之拆卸被害人所有汽車車牌，倘非
    質地相當堅硬之物，實難收其效，若用以攻擊人體勢將造成
    人身傷害。綜此以觀，足認被告所持該等工具客觀上可對人
    之生命、身體、安全構成威脅，具有危險性，要屬刑法第32
    1 條第1 項第3 款所定兇器無訛。揆諸前揭說明，被告攜帶
    客觀上可為兇器之T 型扳手1 支著手實施犯罪事實一(二)所示
    犯行，就此部分自應該當刑法攜帶兇器加重竊盜罪之構成要
    件甚明。職是，本件事證明確，被告前揭犯行洵堪認定，俱
    應依法論科。
三、核被告甲○○所為，各係犯刑法第321 條第1 項第3 款攜帶
    兇器竊盜罪（犯罪事實一(一)部分）、同法第339 條第1 項詐
    欺取財罪、同法第304 條第1 項強制罪（犯罪事實一(二)部分
    ）及第320 條第1 項普通竊盜既遂罪（犯罪事實二部分）。
    被告與甲○○間就上述加重竊盜、詐欺及強制等罪，彼此間
    具有犯意聯絡及行為分擔，應論以共同正犯。又被告所犯前
    揭4 罪彼此間犯意各別且行為互殊，應予分論併罰為當。爰
    審酌被告不思以己力正當謀生，反圖不勞而獲，及其犯罪動
    機、目的與手段，所竊及詐取財物價值均非甚鉅，且犯罪後
    尚知坦承全部犯行、態度良好等一切情狀，酌情各量處如主
    文所示之刑，且合併定其應執行之刑，以資懲儆。此外，被
    告持供實施犯罪事實一(一)及犯罪事實二所用T 型扳手與鑰匙
    各1 支既未扣案。亦非被告所有之物，遂不併予宣告沒收，
    附此敘明。
據上論斷，應依刑事訴訟法第273 條之1 第1 項、第299 條第1
項前段，刑法第28條、第304 條、第320 條第1 項、第321 條第
1 項第3 款、第339 條第1 項、第51條第5 款，刑法施行法第1
條之1 ，判決如主文。
中    華    民    國    98    年    6     月    15    日
                  刑事第十庭  法 官     陳明呈
以上正本證明與原本無異。
如不服本判決應於收受送達後10日內向本院提出上訴書狀，並應
敘述具體理由；如未敘述上訴理由者，應於上訴期間屆滿後20日
內向本院補提理由書（均須按他造當事人之人數附繕本）「切勿
逕送上級法院」。
中    華    民    國    98    年    6     月    15    日
                              書記官    張琇晴
附錄本案論罪科刑法條：
中華民國刑法第304條（強制罪）
以強暴、脅迫使人行無義務之事或妨害人行使權利者，處3 年以
下有期徒刑、拘役或3 百元以下罰金。
前項之未遂犯罰之。
中華民國刑法第320 條（普通竊盜罪、竊佔罪）意圖為自己或第
三人不法之所有，而竊取他人之動產者，為竊盜罪，處5 年以下
有期徒刑、拘役或5 百元以下罰金。
意圖為自己或第三人不法之利益，而竊佔他人之不動產者，依前
項之規定處斷。
前二項之未遂犯罰之。
中華民國刑法第321 條（加重竊盜罪）
犯竊盜罪而有左列情形之一者，處6 月以上、5 年以下有期徒刑
：
  一於夜間侵入住宅或有人居住之建築物、船艦或隱匿其內而犯
    之者。
  二毀越門扇、牆垣或其他安全設備而犯之者。
  三攜帶兇器而犯之者。
  四結夥三人以上而犯之者。
  五乘火災、水災或其他災害之際而犯之者。
  六在車站或埠頭而犯之者。
前項之未遂犯罰之。
中華民國刑法第339條（普通詐欺罪）
意圖為自己或第三人不法之所有，以詐術使人將本人或第三人之
物交付者，處5 年以下有期徒刑、拘役或科或併科1 千元以下罰
金。
以前項方法得財產上不法之利益或使第三人得之者，亦同。
前二項之未遂犯罰之。


司法院資訊處製作；財團法人民間司法改革基金會備份。
